【裁判字號】    98,訴,3905
【裁判日期】    981130
【裁判案由】    毒品危害防制條例
【裁判全文】
臺灣板橋地方法院刑事判決              98年度訴字第3905號
公  訴  人  臺灣板橋地方法院檢察署檢察官
被      告  甲○○
                    （另案於臺灣臺北監獄執行中）
上列被告因違反毒品危害防制條例案件，經檢察官提起公訴（98
年度毒偵字第6819號），被告於準備程序中就被訴事實為有罪之
陳述，經告知簡式審判程序之旨，並聽取當事人之意見後，本院
合議庭裁定由受命法官獨任進行簡式審判程序，判決如下：
    主  文
甲○○施用第一級毒品，累犯，處有期徒刑捌月；扣案之第一級
毒品海洛因柒包（驗餘淨重肆點陸壹公克）沒收銷燬之，扣案盛
裝上開海洛因之包裝袋柒個、分裝袋陸個及電子磅秤壹台均沒收
之。又施用第二級毒品，累犯，處有期徒刑肆月；扣案之第二級
毒品甲基安非他命貳包（驗餘淨重柒點零伍公克）沒收銷燬之，
扣案盛裝上開甲基安非他命之包裝袋貳個、分裝袋陸個及電子磅
秤壹台均沒收之。應執行有期徒刑拾月；扣案之第一級毒品海洛
因柒包（驗餘淨重肆點陸壹公克）及第二級毒品甲基安非他命貳
包（驗餘淨重柒點零伍公克）均沒收銷燬之，扣案盛裝上開海洛
因及甲基安非他命之包裝袋玖個、分裝袋陸個及電子磅秤壹台均
沒收之。
    事  實
一、甲○○前於民國95年間因施用毒品案件，經臺灣士林地方法
    院以95年度毒聲字第103 號裁定送觀察、勒戒後，認無繼續
    施用毒品之傾向，於95年5 月5 日執行完畢釋放出所，並經
    臺灣士林地方法院檢察署檢察官以94年毒偵字第2542號為不
    起訴處分確定。復於95年間因妨害自由案件，經臺灣士林地
    方法院於96年2 月8 日以95年度簡字第418 號判處有期徒刑
    3 月確定；再於95年間因違反藥事法案件，經同法院於96年
    5 月14日以96年度訴緝字第30號判處有期徒刑7 月確定；又
    於96年間因施用毒品案件，經同法院於96年6 月27日以96年
    度士簡字第555 號判處有期徒刑5 月確定，上開3 罪嗣經同
    法院以96年度聲減字第3215號裁定減刑並定應執行有期徒刑
    7 月確定，於96年12月28日縮刑期滿執行完畢（於本件構成
    累犯）。另於97年間因施用毒品案件，經同法院於97年6 月
    26日以97年度易字第646 號判處有期徒刑6 月確定；再於98
    年間因施用毒品案件，經臺灣臺北地方法院於98年9 月7 日
    以98年度易緝字第167 號判處有期徒刑6 月確定，上開2 案
    嗣經定應執行有期徒刑10月確定，並於98年8 月14日入監執
    行迄今。詎猶不知悔改，於前開觀察、勒戒執行完畢釋放後
    5 年內，基於施用第一級毒品海洛因及第二級毒品甲基安非
    他命之犯意，於98年8 月13日13時許，在臺北縣中和市○○
    路296 巷31弄12號6 樓，以將海洛因摻在香菸內點燃吸食之
    方式，施用第一級毒品海洛因1 次；再將甲基安非他命置於
    燈泡內燒烤吸食其煙霧之方式，施用第二級毒品甲基安非他
    命1 次。嗣於同日14時50分許，為警在上址查獲（起訴書誤
    載為嗣為警於98年8 月21日在臺北市○○區○○路35號查獲
    ），並扣得第一級毒品海洛因7 包（驗餘淨重4.61公克）、
    第二級毒品甲基安非他命2 包（淨重7.07公克）及其所有供
    施用毒品所用之分裝袋6 個、電子磅秤1 台，經其同意採尿
    送驗結果，呈鴉片類嗎啡及甲基安非他命陽性反應，而悉上
    情。
二、案經臺北市政府警察局中正第二分局報告臺灣板橋地方法院
    檢察署檢察官偵查起訴。
    理  由
一、本件被告甲○○所犯為死刑、無期徒刑、最輕本刑為3 年以
    上有期徒刑以外之罪，且非高等法院管轄第一審之案件，於
    本院準備程序進行中，被告就被訴事實為有罪之陳述，經告
    知被告簡式審判程序之旨，並聽取公訴人及被告之意見後，
    本院合議庭裁定由受命法官獨任進行簡式審判程序，合先敘
    明。
二、上揭犯罪事實，業據被告於警詢、偵查及本院審理中坦承不
    諱，且被告在警局經其同意採尿送驗之結果，確呈第一級毒
    品海洛因之代謝物嗎啡及第二級毒品甲基安非他命之代謝物
    甲基安非他命陽性反應等情，有臺北市政府警察局偵辦毒品
    案件尿液檢體委驗單、臺灣尖端先進生技醫藥股份有限公司
    98年8 月21日出具之濫用藥物檢驗報告各1 紙在卷可稽，而
    扣案之粉塊（末）7 包及白色透明晶體2 包，分由法務部調
    查局及臺北市政府警察局鑑定結果，分別係第一級毒品海洛
    因及第二級毒品甲基安非他命，此有法務部調查局濫用藥物
    實驗室98年9 月4 日調科壹字第09823024000 號鑑定書、臺
    北市政府警察局98年9 月1 日北市鑑毒字第176 號鑑驗通知
    書各1 紙附卷足參，並有分裝袋6 個及電子磅秤1 台扣案可
    佐，足見被告自白核與事實相符。又被告前於95年間因施用
    毒品案件，經臺灣士林地方法院以95年度毒聲字第103 號裁
    定送觀察、勒戒後，認無繼續施用毒品之傾向，於95年5 月
    5 日執行完畢釋放出所，並經臺灣士林地方法院檢察署檢察
    官以94年毒偵字第2542號為不起訴處分確定等情，有臺灣高
    等法院被告前案紀錄表及臺灣板橋地方法院檢察署刑案資料
    查註紀錄表各1 份在卷足憑，其於觀察、勒戒執行完畢釋放
    後5 年內再犯本件施用第一、二級毒品之罪，依毒品危害防
    制條例第23條第2 項之規定，即應依法追訴。從而，本案事
    證明確，被告上開施用第一、二級毒品之犯行，洵堪認定，
    應依法論科。
三、按海洛因及甲基安非他命分屬毒品危害防制條例第2 條第2
    項第1 款、第2 款所規定之第一、二級毒品，核被告所為，
    係犯毒品危害防制條例第10條第1 項施用第一級毒品罪及同
    條第2 項施用第二級毒品罪。其於施用前、後持有海洛因及
    甲基安非他命之低度行為，為其施用之高度行為所吸收，均
    不另論罪。被告所犯上開2 罪間，犯意各別，行為互殊，應
    予分論併罰。又被告前受有如事實欄所載罪刑宣告及執行紀
    錄，有上述前案紀錄表在卷可考，其於受有期徒刑之執行完
    畢後，5 年以內故意再犯本件有期徒刑以上之2 罪，均為累
    犯，各應依刑法第47條第1 項規定加重其刑。爰審酌被告前
    曾因施用毒品案件經觀察、勒戒及強制戒治之程序，並經法
    院判刑在案，猶不知悔改，復再犯本件施用毒品罪，顯然無
    視毒品對於其自身健康之戕害及對於社會安全與公共秩序之
    潛在危害；惟念及施用毒品固戕害個人健康至鉅，然就他人
    權益之侵害仍屬有限，兼衡其犯罪動機、目的、手段，且犯
    後坦承犯行，態度良好等一切情狀，分別量處如主文所示之
    刑，並定其應執行之刑。
四、扣案之第一級毒品海洛因7 包（驗餘淨重4.61公克）及第二
    級毒品甲基安非他命2 包（淨重7.07公克，驗餘淨重7.05公
    克），為本案查獲之毒品，應依毒品危害防制條例第18條第
    1 項前段之規定，不問屬於犯人與否，沒收銷燬之；又扣案
    盛裝上開海洛因及甲基安非他命之包裝袋9 個、分裝袋6 個
    及電子磅秤1 台，均為被告所有供本件施用第一、二級毒品
    所用及所預備之物，業據被告供承在卷，爰均依刑法第38條
    第1 項第2 款之規定宣告沒收。
據上論斷，應依刑事訴訟法第273 條之1 第1 項、第299 條第1
項前段，毒品危害防制條例第10條第1 項、第2 項、第18條第1
項前段，刑法第11條前段、第47條第1 項、第51條第5 款、第38
條第1 項第2 款，判決如主文。
本案經檢察官黃怡華到庭執行職務。
中    華    民    國    98    年    11    月    30    日
                  刑事第十五庭  法  官  廖欣儀
以上正本證明與原本無異。
如不服本判決應於收受判決後10日內向本院提出上訴書狀，並應
敘述具體理由。其未敘述上訴理由者，應於上訴期間屆滿後20日
內向本院補提理由書（均須按他造當事人之人數附繕本）「切勿
逕送上級法院」。
                                書記官  蕭佩宜
中    華    民    國    98    年    11    月    30    日
附錄本案論罪科刑法條全文：
毒品危害防制條例第10條
施用第一級毒品者，處6 月以上5 年以下有期徒刑。
施用第二級毒品者，處3 年以下有期徒刑。


司法院資訊處製作；財團法人民間司法改革基金會備份。
